# 代收代付有盈利的账务处理

提问人：76349073 时间：2016-06-27 09:54:06
企业主营为代工（且是国外客户），很多时候双方会约定客户承担模具费（客属模具），然后由客户把钱转给企业，企业自己去联系供应商开模，经常会出现收到的钱多于支付给模具供应商的钱，但是模具的所有权还是归属于客户，那么该客属模具业务如何处理比较合理？ 1 、比如收到 100 元，支付了 80 元，做其他业务收入 20 是否合理？什么时候确认其他业务收入较为合理？支付 80 元供应商会开票给企业，该项是否应该做进项税额转出？或者是全额确认收入成本？ 2 、由于客户都是国外客户，收到的钱是美元，供应商是国内，支付的人民币，如果收到了 100 美元，收钱汇率是 6 ，实际支付 500 美元，盈利100*6-500=100元，

回答人：chenyiwei
为何会出现金额差异（除了汇率变动的原因以外）？ 本企业向国外客户收取的模具费和向国内模具供应商支付的模具价款是否系由本企业分别与境外客户和境内供应商独立谈判确定，而不存在三方协议？ 如果是，应考虑将从国外客户收到的模具费确认为其他业务收入，而将支付给境内模具供应商的款项确认为其他业务成本的可能性。